【裁判字號】    89,簡上,48
【裁判日期】    891016
【裁判案由】    違反毒品危害防制條例
【裁判全文】
臺灣新竹地方法院刑事判決                          八十九年度簡上字第四八號
    上  訴  人
    即  被  告    甲○○
右列上訴人即被告因違反毒品危害防制條例案件，不服本院新竹簡易庭於中華民國八
十九年二月二十四日所為之第一審簡易判決：案號：八十九年度竹簡字第一一號（
聲請案號：臺灣新竹地方法院檢察署八十八年度偵字第五九四八號），提起上訴，本
院管轄第二審合議庭判決如左：
    主  文
上訴駁回。
    事  實
一、甲○○曾於民國（下同）八十六年間因違反犯麻醉藥品管理條例案件，經臺灣桃
    園地方法院以八十六年度易字第二五０四號判處有期徒刑六月，並於八十六年八
    月五日經台灣高等法院以八十六年度上易字第八七三九號判決上訴駁回確定，甫
    於八十七年二月十七日易科罰金執行完畢。猶不知悔改，為施用第二級毒品安非
    他命，於八十八年八月一日下午二時許，在新竹縣竹北市一家保齡球館外向一名
    綽號「阿開」（真實姓名、年籍、住所均不詳）之男子，以新台幣（下同）一千
    元買受第二級毒品安非他命一小包（淨重０．五０公克，含包裝重０．五八公克
    ），而非法持有前開安非他命。嗣於同日下午五時許，在新竹縣關西鎮石光里石
    光國中後山，尚未施用時即為警當場查獲，並扣得渠所持有之前開安非他命。
二、案經新竹縣警察局新埔分局報請臺灣新竹地方法院檢察署檢察官偵查聲請以簡易
    判決處刑。
    理  由
一、右揭事實業據上訴人即被告迭於警訊、偵查、及原審時坦承不諱；雖上訴人上訴
    本院時，辯稱：伊被警查獲前即八十八年八月一日下午五時許有施用安非他命云
    云。惟查上訴人於警訊中供稱：正準備用鋁箔紙上面放安非他命，用打火機下面
    點火烤，未吸食，就被警方當場查獲等語（見偵查卷宗警訊筆錄第四頁背面）；
    於偵查中亦供稱：正準備要吸，尚未吸等語（見偵查卷第十七頁背面）：於本院
    新竹簡易庭訊問時供稱：當天下午就被警抓到，我都沒有吸等語（見原審八十九
    年一月二十一日訊問筆錄）云云，足見被告應尚未有施用第二級毒品之行為；尤
    其被告於本案查獲當時經警採尿檢驗之結果，未呈安非他命名陽性反應，此有新
    竹縣衛生局八十八年八月九日竹縣衛六字第八八一五三九號尿液檢驗單附卷可憑
    ，是茍被告於本院之供述為實在，則被告於本案查獲當時經警採尿檢驗之結果，
    應呈安非他命陽性反應。足見其於警訊、偵查及原審之自白與事實相符，至其上
    訴於本院後所為之有施用安非他命之辯詞，應係為避免刑事責任而為之卸責之詞
    ，所辯不足採信，此外，扣案之安非他命淨重０．五０公克（含包裝重０．五八
    公克）經送鑑定確為安非他命，有法務部調查局00000000檢驗通知書一紙附卷可
    稽，事證明確，被告之犯行，洵堪認定。
二、核被告所為，係犯毒品危害防制條例第十一條第二項持有第二級毒品安非他命之
    罪。被告曾於八十六年間因違反麻醉藥品管理條例案件，經臺灣桃園地方法院以
    八十六年度易字第二五Ｏ四號判處有期徒刑六月，並於八十六年八月五日經台灣
    高等法院以八十六年度上易字第八七三九號判決上訴駁回確定，甫於八十七年二
    月十七日易科罰金執行完畢，其於有期徒刑執行完畢後，五年以內再犯本件有期
    徒刑以上之罪，為累犯，應依刑法第四十七條規定加重其刑。扣案之安非他命淨
    重０．五０公克（含包裝重０．五八公克），為違禁物，應依毒品危害防制條例
    第十八第一項前段規定宣告沒收並銷燬之。原審本前開同一見解，適用毒品危害
    防制條例第十一條第二項、第十八條第一項前段、刑法第十一條前段、第四十七
    條、第四十一條（原審漏載），罰金罰鍰提高標準條例第二條（原審漏載），判
    處有期徒刑五月，如易科罰金，以參佰元折算壹日，認事用法均無不合，量刑亦
    為妥適，上訴意旨請求撤銷改判，為無理由，應予駁回。
據上論斷，應依刑事訴訟法第四百五十五條之一第一項、第三項、第三百六十八條，
判決如主文。
本案經檢察官林李嘉到庭執行職務。
中      華      民      國    八十九    年      十      月     十六     日
                                  臺灣新竹地方法院刑事第一庭
                                      審判長法  官  賴  淑  敏
                                            法  官  黃  美  文
                                            法  官  謝  慧  敏
右正本證明與原本無異。
不得上訴。
                                            書記官  龔  紀  亞
中      華      民      國    八十九    年      十      月     十六     日


司法院資訊處製作；財團法人民間司法改革基金會備份。
